臺灣高等法院臺中分院刑事判決
110年度上訴字第908號
上  訴  人  
即  被  告  陳坤雄



上列上訴人即被告因加重詐欺等案件，不服臺灣臺中地方法院10
9年度訴字第2977號中華民國110年3月17日第一審判決（起訴案
號：臺灣臺中地方檢察署109年度偵字第36129號），提起上訴，
本院判決如下：
    主      文
上訴駁回。
    事實及理由
壹、犯罪事實：
  陳坤雄因缺錢花用，自民國109年11月9日起，經綽號「小潔
    」之賴品潔介紹（另由檢察官偵查中），參與暱稱「小胖」
    之姓名、年籍不詳之人（下稱「小胖」）、姓名年籍不詳之
    成年男子等人所組成之3人以上，以實施詐術為手段、具有
    牟利性之有結構性組織之詐欺集團（下稱上開詐欺集團）犯
    罪組織後，由陳坤雄擔任負責依指示向被害人拿取物品之工
    作以獲取報酬。緣上開詐欺集團某不詳成員前於109年11月2
    日上午9時許起，冒用「中華電信工作人員」、「李警官」
    、「趙主任檢察官」名義，撥打電話予周春玉，佯稱：周春
    玉遭盜用電話，涉及販毒、詐欺犯罪，且金融帳戶存簿遭詐
    騙車手使用被查獲，須依指示交付現金監管云云，致周春玉
    誤信為真因而陷於錯誤，於同日下午1時28分許交付新臺幣
    （下同）72萬元與上開詐欺集團其他不詳成員（此部分非屬
    本案起訴、審理範圍），嗣周春玉發現受騙，於同年月3日
    報警處理。詎上開詐欺集團某不詳成員因得悉周春玉尚有存
    款，於同年月3日起至同年月9日，復冒稱「李警官」、「周
    主任」名義，撥打電話予周春玉，佯稱：須再度提領現金交
    付監管云云，周春玉於同年月9日，乃配合警察機關，由金
    融機構提供假鈔86萬元後，依上開詐欺集團某不詳成員指示
    ，在臺中市大里區之住處（地址詳卷）等候上開詐欺集團派
    員前去取款。而陳坤雄及上開詐欺集團某不詳成員共同意圖
    為自己不法所有，基於3人以上共同冒用公務員名義詐欺取
    財之犯意聯絡，由賴品潔代「小胖」交付iPhone手機1支（
    含門號0000000000號SIM卡1張）與陳坤雄，供陳坤雄作為與
    上開詐欺集團某不詳成員聯絡使用，及由「小胖」交付4,00
    0元與陳坤雄，供陳坤雄從新竹坐車前往臺中、吃飯等之花
    費，陳坤雄遂於109年11月9日下午2時10分許，依上開詐欺
    集團某不詳成員電話指示，前往周春玉上址住處，向周春玉
    佯稱：「是主任派我來協助妳」云云，向周春玉收取內包有
    假鈔86萬元之包裹1個，「小胖」則負責在路口把風，旋為
    警在臺中市○○區○○路00號前，當場查獲陳坤雄而未遂，「小
    胖」見狀則逃離現場，警方並當場扣得陳坤雄所持有之上開
    iPhone手機1支（含門號0000000000號SIM卡1張）、內包有
    假鈔86萬元之包裹1個及上述「小胖」交付陳坤雄4,000元之
    剩餘現金2,960元。
  案經周春玉訴由臺中市政府警察局霧峰分局報告臺灣臺中地
    方檢察署檢察官偵查起訴。
貳、認定犯罪事實所憑證據及理由：
  證據能力部分：
    ㈠按組織犯罪防制條例第12條第1 項中段規定：「訊問證人
      之筆錄，以在檢察官或法官面前作成，並經踐行刑事訴訟
      法所定訊問證人之程序者為限，始得採為證據」，係以立
      法排除被告以外之人於警詢或檢察事務官調查中所為之陳
      述，得適用刑事訴訟法第159 條之2 、第159 條之3 及第
      159 條之5 之規定，是證人於警詢時之陳述，於違反組織
      犯罪防制條例案件，即絕對不具有證據能力，自不得採為
      判決基礎（最高法院97年度臺上字第1727號、102 年度臺
      上字第3990號判決意旨參照）。又上開組織犯罪防制條例
      第12條第1 項規定，係排除一般證人於警詢陳述之證據能
      力之特別規定，然被告於警詢之陳述，對被告本身而言，
      則不在排除之列（最高法院102 年度臺上字第2653號判決
      意旨參照）。查，告訴人周春玉、另案被告賴品潔、任軍
      儒於警詢未經具結之陳述，均屬被告陳坤雄以外之人於審
      判外之陳述，依前揭規定及說明，於違反組織犯罪防制條
      例之罪名，即絕對不具證據能力，不得採為判決基礎（然
      就加重詐欺取財等其餘罪名則不受此限制），惟仍得作為
      彈劾證據之用。又被告自己之供述，自不在組織犯罪防制
      條例第12條第1 項規定之排除之列，除有不得作為證據之
      例外，自可在有補強證據之情況下，作為證明被告自己犯
      罪之證據。
    ㈡次按被告以外之人於審判外之陳述，雖不符刑事訴訟法第1
      59 條之1 至第159 條之4 之規定，而經當事人於審判程
      序同意作為證據，法院審酌該言詞陳述或書面陳述作成時
      之情況，認為適當者，亦得為證據；當事人、代理人或辯
      護人於法院調查證據時，知有同法第159 條第1 項不得為
      證據之情形，而未於言詞辯論終結前聲明異議者，視為有
      前項之同意，刑事訴訟法第159 條之5 定有明文。查，本
      判決認定事實所引用被告以外之人於審判外之供述證據，
      檢察官、被告於言詞辯論終結前均未聲明異議（見本院卷
      第130至132頁），本院審酌各該證據作成時之情況，並無
      違法不當或證明力明顯過低之瑕疵，亦認以之作為證據應
      屬適當，是依刑事訴訟法第159 條之5 規定，均有證據能
      力。
    ㈢本判決認定事實所引用之非供述證據，與本案均有關連性
      ，亦無證據證明係實施刑事訴訟程序之公務員以不法方式
      所取得，依刑事訴訟法第158 條之4 反面解釋，當有證據
      能力；本院亦已於審理時依法踐行調查證據程序，自得為
      本院判斷之依據。
  得心證之理由：　　　
    ㈠訊據被告對於上開參與詐欺集團犯罪組織犯行，於警詢、
      偵訊、原審準備程序與審理、本院審理均坦承不諱（見偵
      卷第36至39頁、第82至83頁、原審卷第41、95、96頁、本
      院卷第135頁），並有109年11月9日職務報告、搜索扣押
      現場、扣押物品及高鐵車票照片、被告所持上開iPhone手
      機通聯記錄照片、「小胖」搭乘高鐵及於大里區新南路82
      號周邊徘徊之照片附卷可證（見偵卷第33、59至62頁、本
      院卷第99至103頁），且有扣案之上開iPhone手機1支（含
      門號0000000000號SIM卡1張）、內包有假鈔86萬元之包裹
      1個及被告收受「小胖」交付4,000元之剩餘現金2,960元
      可資佐證，被告所犯加重詐欺取財之犯罪事實部分，除有
      前揭書證附卷可參外，亦經被告於警詢、偵訊、原審準備
      程序、審理、本院審理中坦承不諱，並經證人即告訴人周
      春玉、另案被告賴品潔於警詢時證述在卷（見偵卷第45至
      47頁、第66至67頁），被告之自白與相關證據均相符合，
      堪以認定為真實。本件事證已臻明確，被告之犯行，均堪
      認定。
    ㈡被告雖聲請傳喚另案被告賴品潔、任軍儒為證，欲證明其
      已供出共犯賴品潔、任軍儒，應有組織犯罪防制條例第8 
      條第1項規定之適用。然按被告或共犯之自白，不得作為
      有罪判決之唯一證據，仍應調查其他必要之證據，以察其
      是否與事實相符，刑事訴訟法第156條第2項定有明文。被
      告於偵查中雖供稱「小胖」即為任軍儒，賴品潔亦為本案
      共犯等語（見本院卷第90、91頁）。惟被告所供出之賴品
      潔、任軍儒經檢察官發動偵查，尚未經檢察官提起公訴，
      有渠二人臺灣高等法院被告前案紀錄表在卷可稽（見本院
      卷第59至68頁）。又任軍儒於警詢時否認有參與本案犯行
      （見本院卷第59至62頁），證人賴品潔於本院審理時證稱
      ：我跟被告太太比較熟，他太太有向我借錢，剛好朋友「
      小胖」有缺工，被告也想找工作，我就把電話留給被告太
      太，叫他們去聯絡，我於警詢中陳述「小胖」把一個手提
      袋拿給我，把東西都放在手提袋裡面，我也不知道裡面是
      什麼東西，就整個拿給陳坤雄等內容正確，我不知道被告
      工作內容為何，因為我做園藝，我以為只是清潔的工作，
      「小胖」不知道被告在哪裡，他直接打電話叫我去拿那個
      袋子給被告，沒有交代我要叫被告去作何事，我沒有拿到
      報酬，「小胖」約35至37歲，微禿、微胖、有點黑黑的，
      有時有戴眼鏡，本院卷第97頁犯罪嫌疑人指認照片中並無
      「小胖」，本院卷第99至103頁監視器錄影畫面中之人比
      較像「小胖」，在警局照的照片之人很像「小胖」，我認
      不出來等語（見本院卷第137至143頁）。故證人賴品潔固
      坦承有介紹被告與「小胖」認識，並代「小胖」轉交手提
      袋予被告，但堅決否認知悉「小胖」及被告係要從事詐欺
      工作，且證人賴品潔就本院所提示包含任軍儒在內之6張
      犯罪嫌疑人指認照片，表示「小胖」並非其中一人，則任
      軍儒雖與109年11月9日監視器錄影畫面所拍攝之「小胖」
      外觀相似，惟證人賴品潔是否確參與本案詐欺犯行？任軍
      儒是否確為「小胖」？目前僅有被告之供述可資佐證，偵
      查機關亦未查得手機、通聯紀錄等資料，足認證人賴品潔
      知悉任軍儒在招募車手而介紹其與被告認識，並代為交付
      工作機予被告，及任軍儒確有於109年11月9日與被告聯繫
      前往案發地點為詐欺犯行，尚難僅憑被告供述，逕認賴品
      潔、任軍儒確為本案共犯，且本案尚有其他共犯並未查獲
      ，無組織犯罪防制條例第8條第1項中段減刑寬典之適用（
      詳後述），故本院認為並無再行傳喚證人任軍儒之必要，
      附此敘明。
參、論罪科刑之理由：
  按刑罰責任之評價與法益之維護息息相關，對同一法益侵害
    為雙重評價，是過度評價；對法益之侵害未予評價，則為評
    價不足，均為法之所禁。又加重詐欺罪，係侵害個人財產法
    益之犯罪，其罪數之計算，核與參與犯罪組織罪之侵害社會
    法益有所不同，審酌現今詐欺集團之成員皆係為欺罔他人，
    騙取財物，方參與以詐術為目的之犯罪組織。倘若行為人於
    參與詐欺犯罪組織之行為繼續中，先後多次為加重詐欺之行
    為，因參與犯罪組織罪為繼續犯，犯罪一直繼續進行，直至
    犯罪組織解散，或其脫離犯罪組織時，其犯行始行終結。故
    該參與犯罪組織與其後之多次加重詐欺之行為皆有所重合，
    然因行為人僅為一參與犯罪組織行為，侵害一社會法益，屬
    單純一罪，應僅就「該案中」與參與犯罪組織罪時間較為密
    切之首次加重詐欺犯行論以參與犯罪組織罪及加重詐欺罪之
    想像競合犯，而其他之加重詐欺犯行，祗需單獨論罪科刑即
    可，無需再另論以參與犯罪組織罪，以避免重複評價。是如
    行為人於參與同一詐欺集團之多次加重詐欺行為，因部分犯
    行發覺在後或偵查階段之先後不同，肇致起訴後分由不同之
    法官審理，為裨益法院審理範圍明確、便於事實認定，即應
    以數案中「最先繫屬於法院之案件」為準，以「該案件」中
    之「首次」加重詐欺犯行與參與犯罪組織罪論以想像競合。
    縱該首次犯行非屬事實上之首次，亦因參與犯罪組織之繼續
    行為，已為該案中之首次犯行所包攝，該參與犯罪組織行為
    之評價已獲滿足，自不再重複於他次詐欺犯行中再次論罪，
    俾免於過度評價及悖於一事不再理原則。至於「另案」起訴
    之他次加重詐欺犯行，縱屬事實上之首次犯行，仍需單獨論
    以加重詐欺罪，以彰顯刑法對不同被害人財產保護之完整性
    ，避免評價不足，最高法院109 年度台上字第3945號判決要
    旨可資參照。本案依被告所述情節及卷內證據，其參與之詐
    欺集團，成員至少有其與「小胖」、姓名年籍不詳之成年男
    子等人，為三人以上無訛。而該詐欺集團成員透過賴品潔將
    手機交予被告，再由「小胖」交付4,000元予被告，並由被
    告及「小胖」擔任車手，再由姓名年籍不詳之成年人撥打電
    話向周春玉行騙，周春玉佯裝受騙，將包有假鈔86萬元之包
    裹1個交予擔任「車手」之被告，足徵該組織縝密，分工精
    細，須投入相當成本及時間始能如此為之，並非隨意組成之
    立即犯罪，足見被告參與之詐欺集團，核屬組織犯罪防制條
    例第2 條規定之「三人以上，以實施詐術為手段，所組成具
    有牟利性之有結構性組織」。故核被告此部分所為，係犯組
    織犯罪條例第3 條第1 項後段之參與犯罪組織罪。
  另按共同正犯，係共同實施犯罪行為之人，在共同意思範圍
    內，各自分擔犯罪行為之一部，相互利用他人之行為，以達
    其犯罪之目的，其成立不以全體均行參與實施犯罪構成要件
    之行為為要件。共同正犯之意思聯絡，不限於事前有所謀議
    ，僅於行為當時有共同犯意之聯絡，於行為當時，基於相互
    之認識，不論明示通謀或相互間默示合致，以共同犯罪之意
    思參與，均屬之；而行為分擔，亦不以每一階段皆有參與為
    必要，倘具有相互利用其行為之合同意思所為，仍應負共同
    正犯之責。參以目前此種電話詐騙之犯罪型態，自聯繫網路
    系統商、架設跨國遠端遙控電話語音託撥及網路約定轉帳之
    國際詐騙電話機房平台，至撥打電話實施詐騙、聯絡指定車
    手取贓分贓等階段，乃係需由多人縝密分工方能完成之集團
    性犯罪。本案被告於其參與本案詐欺集團期間，既明知其係
    在替藏身幕後之詐欺集團成員擔任車手職司收款事宜，其於
    109年11月9日所分擔之工作，雖非詐欺取財行為之全程，及
    與其他成員間，亦均未必有直接之犯意聯絡，然其所參與其
    間之部分行為，仍為詐騙集團取得告訴人周春玉財物之全部
    犯罪計劃之一部分行為，而共同達成不法所有之犯罪目的，
    未逾越合同意思之範圍。從而，自應對於其參與期間所發生
    之共同詐欺取財犯罪事實，同負全責，委無疑義。
  是核被告所為，犯刑法第339 條之4第2項、第1項第1款、第2
    款之3人以上共同冒用公務員名義詐欺取財未遂罪、組織犯
    罪防制條例第3 條第l 項後段之參與犯罪組織罪。公訴意旨
    雖未論及被告參與犯罪組織部分，惟此部分事實與被告3人
    以上共同冒用公務員名義詐欺取財未遂部分，屬想像競合犯
    之裁判上一罪關係（詳如後述），為起訴效力所及，本院自
    得併予審理，且原審及本院業已告知被告此部分之罪名（見
    原審卷第40、90頁、本院卷第128頁），對被告刑事辯護防
    禦權並不生不利影響，本院自仍應予審理，並予論罪科刑，
    附此敘明。
  被告與「小胖」、上開詐欺集團某不詳成員間就上開3人以上
    共同冒用公務員名義詐欺取財未遂犯行，有犯意聯絡及行為
    分擔，為共同正犯。
  被告以一行為同時觸犯參與犯罪組織罪、加重詐欺取財罪，
    屬想像競合犯，應從一重論以刑法第339條之4第2項、第1項
    第1款、第2款之加重詐欺取財未遂罪處斷。
  被告已著手於3人以上共同冒用公務員名義詐欺取財犯行之實
    施而未遂，所生危害較既遂犯為輕，爰依刑法第25條第2項
    規定，按既遂犯之刑，減輕其刑。
  再按想像競合犯之處斷刑，本質上係「刑之合併」。其所謂
    從一重處斷，乃將想像競合犯組成之評價上數罪，合併為科
    刑一罪，其所對應之刑罰，亦合併其評價上數罪之數法定刑
    ，而為一個處斷刑。易言之，想像競合犯侵害數法益者皆成
    立犯罪，論罪時必須輕、重罪併舉論述，同時宣告所犯各罪
    名，包括各罪有無加重、減免其刑之情形，亦應說明論列，
    量刑時併衡酌輕罪部分量刑事由，評價始為充足，然後依刑
    法第55條前段規定「從一重處斷」，非謂對於其餘各罪可置
    而不論。因此，法院決定處斷刑時，雖以其中最重罪名之法
    定刑，做為裁量之準據，惟於裁量其輕重時，仍應將輕罪合
    併評價在內（最高法院108 年度臺上字第4405、4408號判決
    意旨）。基此：
　　㈠按參與犯罪組織者，其參與情節輕微者，得減輕或免除其
      刑，組織犯罪防制條例第3 條第1 項但書固有明文。惟查
      被告參與本案詐欺集團犯罪組織，擔任車手，負責分工向
      被害人收取贓款交予上手，其參與組織所為分工欲收取贓
      款之金額非低，客觀上無何情節輕微之情，自無組織犯罪
      防制條例第3 條第1 項但書減輕或免除其刑之適用餘地。
　　㈡次按組織犯罪防制條例第8 條第1 項規定「犯第三條之罪
      自首，並自動解散或脫離其所屬之犯罪組織者，減輕或免
      除其刑；因其提供資料，而查獲該犯罪組織者，亦同；偵
      查及審判中均自白者，減輕其刑」。查：
      ⒈被告雖主張其已供述查獲共犯賴品潔、「小胖」，應得
        依組織犯罪防制條例減刑，然依被告供述，其所參與之
        詐欺集團犯罪組織，成員除被告、賴品潔、「小胖」外
        ，至少尚有一名姓名年籍不詳之成年男子亦為犯罪組織
        成員尚未查獲，另經本院函詢臺灣臺中地方檢察署、臺
        中市政府警察局霧峰分局有無因被告提供資料而查獲其
        所屬之犯罪組織？臺中市政府警察局霧峰分局函覆稱：
        被告僅向本分局提供共犯賴品潔、任軍儒情資，並未提
        供其他相關資料等語，臺灣臺中地方檢察署亦回覆稱：
        並無因被告供述而查獲所屬犯罪組織等語，有霧峰分局
        110年6月7日中市警霧分偵字第1100021955號函文、臺
        灣臺中地方法院檢察署110年6月21日中簡謀良109偵361
        29字第1109060445號函附卷可考（見本院卷第81、83頁
        ），被告所屬之故犯罪組織並未因而為警查獲，尚有其
        他共犯未能查獲而致該犯罪組織仍存在中，是被告配合
        警方之舉動，與組織犯罪防制條例第8條第1項中段之規
        定「因其提供資料，而查獲該犯罪組織者，亦同」尚有
        未合。又本案卷存證據亦無法證明被告就參與犯罪組織
        部分有自首並自動脫離其所屬之犯罪組織，故無從依修
        正前組織犯罪防制條例第8條第1項前段規定減輕或免除
        其刑。
      ⒉被告就其參與組織犯行，於警詢、偵查、原審及本院審
        理時均坦承不諱，是就其所犯組織犯罪防制條例部分，
        自應依該條例第8條第1項後段規定減輕其刑。
  另按刑法第59條規定之酌量減輕其刑，必須犯罪另有特殊之
    原因與環境，在客觀上足以引起一般同情，認為即使予以宣
    告法定最低度刑，猶嫌過重者，始有其適用。此所謂法定最
    低度刑，固包括法定最低本刑；惟遇有其他法定減輕之事由
    者，則應係指適用其他法定減輕事由減輕其刑後之最低度刑
    而言。倘被告別有法定減輕事由者，應先適用法定減輕事由
    減輕其刑後，猶認其犯罪之情狀顯可憫恕，即使科以該減輕
    後之最低度刑仍嫌過重者，始得適用刑法第59條規定酌量減
    輕其刑（最高法院100年度台上字第744號判決參照）。又適
    用該條文酌量減輕其刑時，雖不排除審酌同法第57條各款所
    列之事由，惟其程度應達於客觀上足以引起同情，確可憫恕
    者，方屬相當（最高法院88年度台上字第4171號判決參照）
    。查：本院審酌被告正值壯年，竟為本案犯行，本案詐騙金
    額高達86萬元，其本案犯罪之情狀，實難認其犯行在客觀上
    有足以引起一般同情之情狀，且按組織犯罪防制條例第3條
    第l項之參與犯罪組織罪之法定刑為「處6月以上5年以下有
    期徒刑，得併科新臺幣1千萬元以下罰金」；刑法第339條之
    4第1項第1款、第2款之3人以上共同冒用公務員名義詐欺取
    財罪之法定刑為「處1年以上7年以下有期徒刑，得併科1百
    萬元以下罰金」，依被告之犯罪情節，尚難謂有失之過苛或
    情輕法重情形，況被告經適用刑法第25條第2項規定減輕其
    刑後，尤嫌過重時，始有刑法第59條適用之餘地。而衡酌近
    年來詐欺集團猖獗，犯罪手法惡劣，嚴重破壞社會成員間之
    基本信賴關係，政府一再宣誓掃蕩詐騙犯罪之決心，被告竟
    仍為本案上開犯行，實屬可責，倘遽予憫恕被告而依刑法第
    59條規定減輕其刑，除對其個人難收改過遷善之效，無法達
    到刑罰特別預防之目的外，亦易使其他參與犯罪組織、實施
    詐欺取財之人心生投機、甘冒風險繼續犯之，無法達到刑罰
    一般預防之目的，衡諸社會一般人客觀標準，尚難謂有過重
    而情堪憫恕之情形，自無適用刑法第59條規定之餘地，併此
    敘明。
  原審判決認被告犯3人以上共同冒用公務員名義詐欺取財未遂
    罪、參與犯罪組織等罪，事證明確，並審酌被告正值壯年，
    竟為本案犯行，實屬可責，自應予以相當之非難，並衡酌被
    告犯罪之動機、目的、手段、分工情形、犯罪後坦承全部犯
    行之犯後態度，且於警詢時，積極向警供述「小胖」、「小
    潔」之資料，及衡以被告開始為本案犯行時，因告訴人周春
    玉已發現其前遭上開詐欺集團某不詳成員詐欺而交付72萬元
    ，於同年月3日已報警處理，本案係配合警察機關，由金融
    機構提供假鈔86萬元後，交付被告內包有假鈔86萬元之包裹
    1個之告訴人周春玉所受之損害情形，又兼衡被告之教育智
    識程度、生活狀況（詳見原審卷第97頁）、素行品行等一切
    情狀，量處有期徒刑6月，並綜合考量被告於本案參與程度
    、參與時間及於本案犯行所顯現之行為嚴重性及表現危險性
    ，另參酌被告於本案犯參與犯罪組織前，並無有關犯罪組織
    之犯罪，有臺灣高等法院被告前案紀錄表1份在卷可稽，依
    憲法比例原則之規範，認本件量處被告有期徒刑6月，已足
    收懲儆之效，尚未達須以保安處分預防矯治之程度而有施以
    強制工作之必要，被告經由本案有期徒刑宣告，非不能對其
    產生矯正策勵之影響，是依比例原則而為綜合判斷，尚難認
    上開被告有令入勞動場所強制工作之必要，爰不併予宣告強
    制工作，另就沒收部分說明：㈠扣案之上開iPhone手機1支（
    含門號0000000000號SIM卡1張）係賴品潔交付被告管領使用
    ，且係供被告本案犯罪所用之物之情，業據被告於原審審理
    時自陳在卷（見原審卷第94、95頁），是堪認被告有事實上
    之處分權，且係供被告本案犯罪所用之物，本院酌以如宣告
    沒收，並查無刑法第38條之2第2項過苛調節條款之適用，爰
    依刑法第38條第2項前段規定，宣告沒收之。㈡被告於警詢、
    偵查、原審審理時陳稱：「小胖」交付4,000元給我，供我
    從新竹坐車前往臺中、吃飯等之花費，扣案之現金2,960元
    係我所花剩之款項，我尚未獲得其他報酬等語（見偵卷第39
    、83頁、原審卷第41頁）。則「小胖」交付被告之4,000元
    ，屬被告本案之犯罪所得，則其中扣案之現金2,960元，如
    予宣告沒收，並無刑法第38條之2第2項過苛調節條款之適用
    ，爰依刑法第38條之1第1項前段規定，宣告沒收之；至其餘
    未扣案之1,040元，固業經被告花用作為車費、吃飯等費用
    ，然基於澈底剝奪犯罪所得，以根絕犯罪誘因之意旨，不問
    成本、利潤，均應沒收，基此，就該1,040元雖未扣案，如
    予宣告沒收，並無刑法第38條之2第2項過苛調節條款之適用
    ，是應依刑法第38條之1第1項前段、第3項規定，宣告沒收
    之，於全部或一部不能沒收或不宜執行沒收時，追徵其價額
    。㈢被告向告訴人周春玉所收取之內包有假鈔86萬元之包裹1
    個，業經扣案並發還告訴人周春玉之情，有贓物認領保管單
    附卷可查（見偵卷第57頁），足認上開物品已實際合法發還
    告訴人周春玉，依刑法第38條之1第5項規定，爰不予宣告沒
    收、追徵。經核原審認事用法並無違誤，量刑亦稱妥適。被
    告上訴雖指摘原審量刑過重，惟按量刑係法院就繫屬個案之
    犯罪所為之整體評價，為事實審法院得依職權裁量之事項，
    苟其量刑已以行為人之責任為基礎，並斟酌刑法第57條各款
    所列之情狀，在法定刑度內酌量科刑，無偏執一端，或濫用
    其裁量權限，致明顯失出失入情形，自不得任意指為不當或
    違法。原審判決業已敘明上開量刑依據，堪認已具體審酌刑
    法第57條各款所列關於刑罰量定之一切情狀，客觀上並未逾
    越法定刑度或濫用其裁量權限，核屬事實審法院量刑職權之
    適法行使。被告上訴雖認其提供資料而查獲該犯罪組織，應
    得依組織犯罪防制條例規定減刑，原審量刑過重，然本案不
    符合組織犯罪防制條例第8條第1項前段、中段減刑或免刑要
    件，業如前述，且原審依刑法第25條第2項規定減輕其刑後
    ，已量處法定最低度刑有期徒刑6月，故原審量刑並無被告
    上訴意旨所指量刑過重之不當，是被告就此部分所為上訴，
    核無理由，應予駁回。
肆、適用之法律：
    刑事訴訟法第368條。
本案經檢察官蔡仲雍提起公訴，檢察官謝謂誠到庭執行職務　　
中　　華　　民　　國　　110 　年　　9 　　月　 　2　　日
            刑事第三庭    審判長法　官  邱  顯  祥
　　　　　　　　　　　　        法　官  李  明  鴻
　　　　　　　　　　　　　      法　官  楊  欣  怡
以上正本證明與原本無異。
如不服本判決應於收受送達後20日內向本院提出上訴書狀，其未
敘述上訴理由者，並得於提起上訴後20日內向本院補提理由書（
均須按他造當事人之人數附繕本）「切勿逕送上級法院」。因疫
情而遲誤不變期間，得向法院聲請回復原狀。

                                書記官  孫  銘  宏
　　　　　　　　　　　　　　　　
中　　華　　民　　國　　110 　年　　9 　　月　　2 　　日
附錄論罪科刑法條：
組織犯罪防制條例第3條
發起、主持、操縱或指揮犯罪組織者，處3年以上10年以下有期
徒刑，得併科新臺幣1億元以下罰金；參與者，處6月以上5年以
下有期徒刑，得併科新臺幣1千萬元以下罰金。但參與情節輕微
者，得減輕或免除其刑。
具公務員或經選舉產生之公職人員之身分，犯前項之罪者，加重
其刑至2分之1。
犯第1項之罪者，應於刑之執行前，令入勞動場所，強制工作，
其期間為3年。
前項之強制工作，準用刑法第90條第2項但書、第3項及第98條第
2項、第3項規定。
以言語、舉動、文字或其他方法，明示或暗示其為犯罪組織之成
員，或與犯罪組織或其成員有關聯，而要求他人為下列行為之一
者，處3年以下有期徒刑，得併科新臺幣3百萬元以下罰金：
一、出售財產、商業組織之出資或股份或放棄經營權。
二、配合辦理都市更新重建之處理程序。
三、購買商品或支付勞務報酬。
四、履行債務或接受債務協商之內容。
以前項之行為，使人行無義務之事或妨害其行使權利者，亦同。
前2項之未遂犯罰之。
　
中華民國刑法第339條之4
犯第339條詐欺罪而有下列情形之一者，處1年以上7年以下有期
徒刑，得併科1百萬元以下罰金：
一、冒用政府機關或公務員名義犯之。
二、三人以上共同犯之。
三、以廣播電視、電子通訊、網際網路或其他媒體等傳播工具，
    對公眾散布而犯之。
前項之未遂犯罰之。